【裁判字號】    92,訴,42
【裁判日期】    920415
【裁判案由】    偽造文書等
【裁判全文】
臺灣苗栗地方法院刑事判決                            九十二年度訴字第四二號
    公  訴  人  臺灣苗栗地方法院檢察署檢察官
    被      告  ＬＵＳＩ
右列被告因偽造文書等案件，經檢察官提起公訴（九十一年度偵字第四０二八號），
本院判決如左：
    主  文
ＬＵＳＩ共同連續行使偽造私文書，足以生損害於公眾及他人，處有期徒刑拾月。
扣案之ＬＩＮＤＡ護照（護照號碼：Ｋ六五六一七九號）上所黏貼「ＬＵＳＩ」之照
片壹張、ＢＯＮＧ  ＳＵ  ＭＩＥ護照（護照號碼：ＡＤ七五七一五０號）上所黏貼
「ＬＵＳＩ」之照片壹張，及於民國九十年二月三日在入境登記表上偽造之「ＬＩＮ
ＤＡ」署押壹枚、於民國九十年二月二十一日在出境登記表上偽造之「ＬＩＮＤＡ」
署押壹枚、於民國九十年十二月二十七日在入境登記表上偽造之「ＢＯＮＧ  ＳＵ
ＭＩＥ」署押壹枚、於民國九十一年五月二十八日在出境登記表上偽造之「ＢＯＮＧ
  ＳＵ  ＭＩＥ」署押壹枚、於民國九十一年六月六日在入境登記表上偽造之「ＬＩ
ＮＤＡ」署押壹枚、於民國九十一年九月十二日在入境登記表上偽造之「ＬＩＮＤＡ
」署押壹枚均沒收。
    事  實
一、ＬＵＳＩ係印尼國籍女子，為非法入境我國，於民國（下同）八十九年底某日，
    在其印尼國境內，與同係印尼籍之成年女子陳娟娟（由檢察官另行偵辦中），共
    同基於犯意之聯絡，由ＬＵＳＩ提供其相片予陳娟娟，換貼在經印尼國所核發英
    文姓名ＬＩＮＤＡ之印尼國護照（護照號碼：Ｋ六五六一七九號）上，而變造該
    護照後，由陳娟娟持該變造之護照，在印尼雅加達向我國駐印尼台北辦事處人員
    申請來台簽證，致使該公務員據以核准來台簽證，並將此不實之事項登載於職務
    上所掌簽證之公文書上，足以生損害於該辦事處核發簽證之正確性及ＬＩＮＤＡ
    本人（以上之犯罪我國均無管轄權）。ＬＵＳＩ明知該護照係經變造，竟基於概
    括之犯意，分別於九十年二月三日、九十一年六月六日、九十一年九月十二日，
    持變造之「ＬＩＮＤＡ」護照，由印尼國搭機來台，並於九十年二月二十一日、
    九十一年（起訴書誤載為九十年）七月三十日搭機出境，而連續在我國之入、出
    境登記表上，填載不實之ＬＩＮＤＡ身分資料，並偽簽「ＬＩＮＤＡ」署押於該
    入、出境登記表上，而偽造係ＬＩＮＤＡ所製作之私文書，在桃園中正國際機場
    將上開變造之護照連同偽造之入、出境登記表，交給查驗人員核蓋驗訖戳記而行
    使之，獲准入出境台灣，且以此非法方法，未經許可入出我國境內，並使負責境
    管業務之公務人員，將此不實入出境事項登載於其職務上所掌以電腦處理紀錄之
    公文書內，足以生損害於ＬＩＮＤＡ本人及我國證照查驗與入出境管理之正確性
    。
二、ＬＵＳＩ另與同係印尼籍之成年女子鍾雪琴（由檢察官另行偵辦中），共同基於
    犯意之聯絡，由鍾雪琴於九十年十月十五日，在印尼國上侯縣安排丙○○與ＬＵ
    ＳＩ註冊結婚後，同日並由ＬＵＳＩ提供其相片予鍾雪琴，換貼在經印尼國所核
    發英文姓名ＢＯＮＧ  ＳＵ  ＭＩＥ（中文姓名黃素美）之印尼國護照（護照號
    碼：ＡＤ七五七一五０號）上，而變造該護照後，由鍾雪琴持該變造之護照，在
    印尼雅加達向我國駐印尼台北辦事處人員申請來台簽證，致使該公務員據以核准
    來台簽證，並將此不實之事項登載於職務上所掌簽證之公文書上，足以生損害於
    該辦事處核發簽證之正確性及ＬＩＮＤＡ本人（以上之犯罪我國亦均無管轄權）
    。ＬＵＳＩ明知該護照係經變造，接續前開同一之概括犯意，於九十年十二月二
    十七日，持變造之「ＢＯＮＧ  ＳＵ  ＭＩＥ」護照，由印尼國搭機來台，前往
    苗栗縣頭份鎮○○路一一二巷三十八號丙○○住處，與丙○○同住，迄於九十一
    年五月二十八日，持該變造之護照搭機出境返回印尼，而連續在我國之入、出境
    登記表上，填載不實之ＢＯＮＧ  ＳＵ  ＭＩＥ身分資料，並偽簽「ＢＯＮＧ
    ＳＵ  ＭＩＥ」署押於該入、出境登記表上，而偽造係ＢＯＮＧ  ＳＵ  ＭＩＥ
    所製作之私文書，在桃園中正國際機場將上開變造之護照連同偽造之入、出境登
    記表，交給查驗人員核蓋驗訖戳記而行使之，獲准入出境台灣，且以此非法方法
    ，未經許可入出我國境內，並使負責境管業務之公務人員，將此不實入出境事項
    登載於其職務上所掌以電腦處理紀錄之公文書內，足以生損害於ＢＯＮＧ  ＳＵ
      ＭＩＥ本人及我國證照查驗與入出境管理之正確性。
三、ＬＵＳＩ與陳娟娟共同意圖為自己不法之所有，並基於犯意之聯絡，欲前來台灣
    騙婚，利用上述於九十一年九月十二日，持ＬＩＮＤＡ之變造護照之方法，進入
    台灣地區尋找詐騙對象，並共同隱瞞ＬＵＳＩ已經結婚之事實，於九十一年九月
    底某日，由陳娟娟透過不知情之甲○○（業經檢察官不起訴處分）介紹乙○○與
    ＬＵＳＩ認識，並於九十一年十月四日，在桃園縣新屋鄉糠榔村二鄰下糠榔四十
    五之五十四號甲○○住處（起訴書誤載為乙○○位於桃園縣新屋鄉糠榔村六鄰下
    糠榔五十六號住所），舉行訂婚儀式，約定以新台幣（下同）三十五萬元代價，
    由甲○○為其代辦結婚事宜，乙○○並與甲○○簽訂婚姻代辦契約書後，乙○○
    立即交付前金二十五萬元予甲○○，另交付金戒指三只、金手鍊一條、金耳環一
    對及女用手錶一只給ＬＵＳＩ，甲○○將二十五萬元轉交給陳娟娟後，陳娟娟則
    給介紹人甲○○及另一姓名年籍不詳綽號「阿莉」之人各一萬七千元，ＬＵＳＩ
    與乙○○訂婚後，一同住在乙○○上開住處，迄於九十一年十月九日，ＬＵＳＩ
    藉口返回印尼辦理結婚事宜，攜帶上開詐得之財物，前往桃園中正國際機場欲搭
    機返回印尼時，因其夫丙○○已事先獲知ＬＵＳＩ前來台灣，拜託其胞弟在中正
    國際機場等候，迨ＬＵＳＩ出現，從機場將ＬＵＳＩ帶回丙○○住處，並於翌日
    （十日）中午十二時許，將ＬＵＳＩ帶至苗栗縣警察局頭份分局報案，警方並扣
    得ＬＵＳＩ所持有之上開變造護照二本、金戒指三只、金手鍊一條、金耳環一對
    、女用手錶一只及一萬二千八百元。
四、案經丙○○、乙○○訴由苗栗縣警察局頭份分局報請台灣苗栗地方法院檢察署檢
    察官偵查起訴。
    理  由
一、承認部分：
    被告ＬＵＳＩ對於其有前揭持變造之「ＬＩＮＤＡ」及「ＢＯＮＧ  ＳＵ  ＭＩ
    Ｅ」護照搭機來台，並在我國之入、出境登記表上，填載不實之ＬＩＮＤＡ、Ｂ
    ＯＮＧ  ＳＵ  ＭＩＥ身分資料，並偽簽「ＬＩＮＤＡ」、「ＢＯＮＧ  ＳＵ
    ＭＩＥ」署押於該入、出境登記表上，而偽造係ＬＩＮＤＡ、ＢＯＮＧ  ＳＵ
    ＭＩＥ所製作之私文書，在桃園中正國際機場將上開變造之護照連同偽造之入、
    出境登記表，交給查驗人員核蓋驗訖戳記而行使之，獲准入出境台灣，且以此非
    法方法，未經許可入出我國境內，並使負責境管業務之公務人員，將此不實入出
    境事項登載於其職務上所掌以電腦處理紀錄之公文書內等事實，迭據其於警訊時
    及偵、審中供認不諱，並有外僑入境紀錄端末查詢報表、九十年二月三日在入境
    登記表上偽填「ＬＩＮＤＡ」之身分資料、九十年二月二十一日在出境登記表上
    偽填「ＬＩＮＤＡ」之身分資料、九十年十二月二十七日在入境登記表上偽填「
    ＢＯＮＧ  ＳＵ  ＭＩＥ」之身分資料、九十一年五月二十八日在出境登記表上
    偽填「ＢＯＮＧ  ＳＵ  ＭＩＥ」之身分資料、九十一年六月六日在入境登記表
    上偽填「ＬＩＮＤＡ」之身分資料、九十一年九月十二日在入境登記表上偽填「
    ＬＩＮＤＡ」之身分資料等影本在卷足憑，並有變造之ＬＩＮＤＡ護照（護照號
    碼：Ｋ六五六一七九號）及變造之ＢＯＮＧ  ＳＵ  ＭＩＥ護照（護照號碼：Ａ
    Ｄ七五七一五０號）各一本扣案足資佐證。是被告ＬＵＳＩ上開自白與事實相符
    ，被告ＬＵＳＩ此部分之犯行，已堪認定。
二、否認部分：
    訊據被告ＬＵＳＩ矢口否認有對乙○○詐欺之犯行，辯稱：伊有要與乙○○結婚
    之意思，乙○○給的聘金都給媒人拿走云云。惟查：被告ＬＵＳＩ有對乙○○詐
    騙之事實，迭據被害人乙○○於警訊時及偵、審中指訴綦詳，核與證人甲○○證
    述之情節相符，並有被害人乙○○與媒人甲○○簽訂之婚姻代辦契約書影本、被
    害人乙○○領回部分被詐騙財物所出具之贓物認領保管單各乙紙，及照片二幀在
    卷足憑。被告ＬＵＳＩ雖辯稱其有意與被害人乙○○結婚，然被告ＬＵＳＩ與被
    害人乙○○訂婚時，ＬＵＳＩ與其前夫丙○○之婚姻關係仍在繼續中，亦據丙○○到院陳述屬實，並有丙○○與被告ＬＵＳＩ（化名為ＢＯＮＧ  ＳＵ  ＭＩＥ
    ）之印尼文結婚證書、中文結婚證明書、九十一年十月九日協議離婚書等影本各
    一紙在卷足參，被告ＬＵＳＩ與共犯陳娟娟，利用被告ＬＵＳＩ之多重身分，及
    我國戶政機關難以有效管理外國人之缺點，在與被害人乙○○經介紹相識前，既
    未告知被害人乙○○及媒人甲○○其係有夫之婦，交往後迄至訂婚，亦未將上情
    告知被害人乙○○，致使被害人乙○○因此陷於錯誤，以為被告ＬＵＳＩ係單身
    ，始願與其訂婚，迨取得被害人乙○○所交付之財物後，於訂婚後不過數日光景
    ，即藉口欲返回印尼辦理結婚事宜，準備從中正國際機場搭機離境，如謂其無詐
    欺之故意，孰人能信？是被告ＬＵＳＩ上開辯解，顯為事後卸責之詞。事證明確
    ，被告ＬＵＳＩ此部分之犯行，亦堪認定。
三、按「我國駐外商務單位，既經政府授權辦理入境簽證，在此權限內所為之行為，
    即具公務員身分，上訴人以不實之事項使之登載於其職務上所掌之公文書，係使
    公務員為不實之登載，惟此兩部分之犯罪地均在外國，非我國法律所得論罪，但
    既持此兩種文書進入我國，自足生損害於我國入出境之管理及該泰國人，應已分
    別成立行使變造護照及使公務員登載不實文書罪。」（最高法院七十二年度台上
    字第六七九四號判決要旨參照）。
四、本案被告ＬＵＳＩ持變造之「ＬＩＮＤＡ」及「ＢＯＮＧ  ＳＵ  ＭＩＥ」護照
    ，在印尼雅加達向我國駐印尼台北辦事處人員申請來台簽證，致使該公務員據以
    核准來台簽證，並將此不實之事項登載於職務上所掌簽證之公文書上，足以生損
    害於該辦事處核發簽證之正確性，及「ＬＩＮＤＡ」、「ＢＯＮＧ  ＳＵ  ＭＩ
    Ｅ」本人，犯罪地雖在印尼國，我國雖均無管轄權，然被告ＬＵＳＩ持經我國駐
    外單位簽證變造之「ＬＩＮＤＡ」及「ＢＯＮＧ  ＳＵ  ＭＩＥ」護照出入境，
    揆諸最高法院上開判決要旨，被告ＬＵＳＵＩ係犯有刑法第二百十六條、第二百
    十二條之行使變造護照罪，及第二百十六條、第二百十四條之行使使公務員登載
    不實罪；被告ＬＵＳＩ在我國之入、出境登記表上，填載不實之ＬＩＮＤＡ、Ｂ
    ＯＮＧ  ＳＵ  ＭＩＥ身分資料，並偽簽「ＬＩＮＤＡ」、「ＢＯＮＧ  ＳＵ
    ＭＩＥ」署押於該入、出境登記表上，而偽造係ＬＩＮＤＡ、ＢＯＮＧ  ＳＵ
    ＭＩＥ所製作之私文書，在機場交給查驗人員核蓋驗訖戳記而行使之，係犯刑法
    第二百十六條、第二百十條行使偽造私文書罪；被告ＬＵＳＩ以不實之身分獲准
    入出境台灣，係犯入出國及移民法第五十四條前段之未經許可入出國罪；被告Ｌ
    ＵＳＩ以非法方法，未經許可入出我國境內，並使負責境管業務之公務人員，將
    此不實入出境事項登載於其職務上所掌以電腦處理紀錄之公文書內，係犯刑法第
    二百二十條第二項、第二百十四條之使公務員登載不實罪；被告ＬＵＳＩ以結婚
    為誘餌詐騙被害人財物，係犯刑法第三百三十九條第一項之詐欺取財罪。被告Ｌ
    ＵＳＩ在入、出境登記表上偽簽「ＬＩＮＤＡ」、「ＢＯＮＧ  ＳＵ  ＭＩＥ」
    之署押，係偽造私文書之部分行為，不另論罪；被告ＬＵＳＩ在入、出境登記表
    上，偽造「ＬＩＮＤＡ」、「ＢＯＮＧ  ＳＵ  ＭＩＥ」之私文書後復行使之，
    其偽造私文書之低度行為，已為行使之高度行為所吸收，亦不另論罪。又被告Ｌ
    ＵＳＩ在印尼國之變造護照行為及使公務員登載不實行為，因我國均無管轄權，
    故與其高度之行使行為，無從發生吸收犯之實質上一罪關係，公訴人認被告ＬＵ
    ＳＩ之使公務員登載不實之低度行為，為高度之行使行為所吸收，不另論罪，尚
    有未洽，附此敘明。被告ＬＵＳＩ與陳娟娟之成年女子間，就其以「ＬＩＮＤＡ
    」身分所犯上開行使變造護照、行使使公務員登載不實、行使偽造私文書、未經
    許可入出國及使公務員登載不實及詐欺取財等六罪，有犯意聯絡及行為分擔，應
    論以共同正犯。被告ＬＵＳＩ與鍾雪琴之成年女子間，就其以「「ＢＯＮＧ  Ｓ
    Ｕ  ＭＩＥ」身分所犯上開行使變造護照、行使使公務員登載不實、行使偽造私
    文書、未經許可入出國及使公務員登載不實等五罪，亦有犯意聯絡及行為分擔，
    應論以共同正犯。被告ＬＵＳＩ先後多次之行使變造護照、行使使公務員登載不
    實、行使偽造私文書、未經許可入出國、使公務員登載不實等犯行，時間緊接，
    所犯罪名之構成要件相同，顯係分別基於概括之犯意而為，應依連續犯之規定各
    論以一罪。被告ＬＵＳＩ手持經我國駐外單位簽證之變造護照，偽填他人名義之
    入、出境登記表，在中正國際機場，以通關查驗入境之同一行為，同時觸犯行使
    變造護照罪、行使使公務員登載不實罪及行使偽造私文書罪等三罪，乃一行為觸
    犯數罪名，應依刑法第五十五條前段想像競合犯之規定，從一重之行使偽造私文
    書罪處斷。被告ＬＵＳＩ在中正國際機場將證件資料交給境管人員審驗，境管人
    員則將其入出境事項登載於電腦處理紀錄之公文書內，被告ＬＵＳＩ始得以入出
    境，所犯之上開行使偽造私文書罪、使公務員登載不實罪及未經許可入出國罪等
    三罪間，有方法結果之牽連關係，應依刑法第五十五條後段牽連犯之規定，從一
    重之行使偽造私文書罪處斷。被告ＬＵＳＩ為達詐騙財物之目的，最後一次以非
    法方式入境台灣，所犯之上開行使偽造私文書及詐欺取財二罪間，亦有方法結果
    之牽連關係，應依刑法第五十五條後段牽連犯之規定，從一重之行使偽造私文書
    罪處斷。爰審酌被告ＬＵＳＩ多次非法入境，甚至詐騙他人財物，理應重罰，惟
    念其年輕識淺，一時失慮，觸犯本罪，尚無前科紀錄，有台灣高等法院被告全國
    前案紀錄表在卷可稽，現已歸還部分之詐騙所得，及犯後坦承大部分之犯行等一
    切情狀，量處如主文所示之刑，以資懲儆。
五、至扣案之ＬＩＮＤＡ護照（護照號碼：Ｋ六五六一七九號）上所黏貼「ＬＵＳＩ
    」之照片一張、ＢＯＮＧ  ＳＵ  ＭＩＥ護照（護照號碼：ＡＤ七五七一五０號
    ）上所黏貼「ＬＵＳＩ」之照片一張，均係被告ＬＵＳＩ所有，供其犯罪所用之
    物，應依刑法第三十八條第一項第二款之規定，予以宣告沒收。另被告ＬＵＳＩ
    於九十年二月三日在入境登記表上偽造之「ＬＩＮＤＡ」署押一枚、於九十年二
    月二十一日在出境登記表上偽造之「ＬＩＮＤＡ」署押一枚、於九十年十二月二
    十七日在入境登記表上偽造之「ＢＯＮＧ  ＳＵ  ＭＩＥ」署押一枚、於九十一
    年五月二十八日在出境登記表上偽造之「ＢＯＮＧ  ＳＵ  ＭＩＥ」署押一枚、
    於九十一年六月六日在入境登記表上偽造之「ＬＩＮＤＡ」署押一枚、於九十一
    年九月十二日在入境登記表上偽造之「ＬＩＮＤＡ」署押一枚，均應刑法第二百
    十九條之規定，予以宣告沒收。
六、公訴意旨另以：被告ＬＵＳＩ另與印尼籍之成年女子鍾雪琴，共同基於意圖為自
    己不法所有之犯意聯絡，由鍾雪琴於九十年十月初，在印尼介紹丙○○與被告Ｌ
    ＵＳＩ認識後，並以二十八萬元之代價，於同年月十五日，安排丙○○與ＬＵＳ
    Ｉ在印尼國上侯縣註冊結婚後，所得由鍾雪琴與ＬＵＳＩ朋分，因認被告ＬＵＳ
    Ｉ與鍾雪琴對丙○○共同詐欺取財云云乙節。按犯罪事實應依證據認定之，無證
    據不得推定其犯罪事實，刑事訴訟法第一百五十四條定有明文。本件公訴人認被
    告ＬＵＳＩ對其前夫丙○○詐欺，無非以丙○○之指訴，及丙○○與黃素美（Ｂ
    ＯＮＧ  ＳＵ  ＭＩＥ）之結婚證明書為其主要論據，惟訊據被告ＬＵＳＩ堅決
    否認有對其前夫丙○○詐欺之犯行，辯稱：伊沒有對丙○○詐欺，伊有回台灣跟
    其夫同住，伊返回印尼是因想家，經丙○○同意的等語。經查：被告ＬＵＳＩ與
    其前夫丙○○在印尼註冊結婚後，於九十年十二月二十七日，由印尼國搭機來台
    ，前往苗栗縣頭份鎮○○路一一二巷三十八號丙○○住處，與丙○○同住，迄於
    九十一年五月二十八日，方搭機出境返回印尼省親，為丙○○所不否認，並有被
    告ＬＵＳＩ以黃素美身分資料入出境之外僑入出境紀錄端末查詢報表乙紙在卷足
    參，顯然被告ＬＵＳＩ婚後有與丙○○同住長達五月之久。而被告ＬＵＳＩ與丙○○結婚前仍係單身，丙○○在印尼結婚前後，出入被告ＬＵＳＩ娘家有十次以
    上，對被告ＬＵＳＩ有父母、二位胞妹，一位胞弟等家庭狀況甚為了解，且亦知
    被告真實名字為ＬＵＳＩ，被告ＬＵＳＩ之所以又叫黃素美，係因ＬＵＳＩ只有
    名沒有姓，無法在台灣辦理結婚登記，經與媒人商量後，遂以黃素美之姓名向我
    國戶政機關辦理結婚登記，半年來被告ＬＵＳＩ均有與丙○○同房，被告ＬＵＳ
    Ｉ煮飯很難吃，有在學煮飯，因被告ＬＵＳＩ想家，丙○○遂同意被告ＬＵＳＩ
    回印尼等情，亦據丙○○於九十二年三月十三日到院自承在卷，被告ＬＵＳＩ既
    未隱瞞任何事情與其前夫丙○○結婚，丙○○為籌備結婚事宜，所支出之聘金、
    媒人禮金等，亦係遵照雙方禮俗所必須支出之開銷，甚至被告ＬＵＳＩ隨同丙○○返回台灣居住期間，亦有煮飯菜給丙○○吃，凡此均足以說明，被告ＬＵＳＩ
    確實係以結婚之真意，與丙○○結婚，對丙○○並未施以任何詐術手段，縱後來
    被告ＬＵＳＩ不願回台灣與丙○○居住，亦難認定被告ＬＵＳＩ有為自己不法所
    有之意圖，被告ＬＵＳＩ拒絕再與丙○○同居，純係民事糾葛問題。是被告ＬＵ
    ＳＩ前開辯解，應堪信為真實，此外，復查無其他積極證據，足以證明被告ＬＵ
    ＳＩ有對其前夫詐欺之行為，此部分之犯罪自屬不能證明，惟因檢察官認為被告
    ＬＵＳＩ此部分之犯罪，與前開有罪部分，有連續犯或牽連犯之裁判上一罪關係
    ，本院自不另為無罪之諭知，併此敘明。
據上論斷，應依刑事訴訟法第二百九十九條第一項前段，入出國移民法第五十四條，
刑法第十一條前段、第二十八條、第五十六條、第二百十六條、第二百十條、第二百
十二條、第二百十四條、第三百三十九條第一項、第五十五條、第三十八條第一項第
二款、第二百十九條，罰金罰鍰提高標準條例第一條前段，判決如主文。
本案經檢察官洪清秀到庭執行職務。
中      華      民      國      九十二      年      四    月    十五    日
                                    臺灣苗栗地方法院刑事第一庭
                                            法  官  柳  章  峰
右正本證明與原本無異。
如不服本判決，應於判決送達後十日內向本院提出上訴狀( 應附繕本 )。
                                            書記官  歐  明  秀
中      華      民      國      九十二      年      四    月    十五    日
刑法第二百一十條
偽造、變造私文書，足以生損害於公眾或他人者，處五年以下有期徒刑。
刑法第二百一十二條
偽造、變造護照、旅券、免許證、特許證及關於品行、能力服務或其他相類之證書、
介紹書，足以生損害於公眾或他人者，處一年以下有期徒刑、拘役或三百元以下罰金
。
刑法第二百一十四條
明知為不實之事項，而使公務員登載於職務上所掌之公文書，足以生損害於公眾或他
人者，處三年以下有期徒刑、拘役或五百元以下罰金。
刑法第二百一十六條
行使第二百十條至第二百十五條之文書者，依偽造、變造文書或登載不實事項或使登
載不實事項之規定處斷。
刑法第三百三十九條
意圖為自己或第三人不法之所有，以詐術使人將本人或第三人之物交付者，處五年以
下有期徒刑、拘役或科或併科一千元以下罰金。
以前項方法得財產上不法之利益或使第三人得之者，亦同。
前二項之未遂犯罰之。
入出國移民法第五十四條
未經許可入出國或受禁止出國處分而出國者，處三年以下有期徒刑、拘役或科或併科
新台幣九萬元以下罰金。


司法院資訊處製作；財團法人民間司法改革基金會備份。
